【裁判字號】    97,交聲,2744
【裁判日期】    971231
【裁判案由】    聲明異議
【裁判全文】
臺灣高雄地方法院交通事件裁定        97年度交聲字第2744號
原處分機關  交通部公路總局高雄區監理所
異  議  人
即受處分人  甲○○
上列異議人因違反道路交通管理處罰條例案件，對於交通部公路
總局高雄區監理所民國97年11月20日所為之處分（原處分案號：
高監營裁字第裁80-N00000000號）聲明異議，本院裁定如下：
    主    文
異議駁回。
    理    由
一、原處分意旨略以：異議人即受處分人甲○○於民國97年10月
    16日晚間6 時22分許，在飲酒後駕駛車牌號碼ZK-917號營業
    用自小客車，沿高雄縣大寮鄉○○○路往鳳山方向行駛，行
    經該路段409 號時，為警攔檢查獲，經當場測得其呼氣酒精
    濃度超過規定標準（每公升0.38毫克），嗣經原舉發機關即
    高雄縣政府警察局依道路交通管理處罰條例第35條第1 項第
    1 款規定舉發，原處分機關交通部公路總局高雄區監理所即
    於97年11月20日依上開規定裁處異議人罰鍰新臺幣（下同）
    19,500元，吊扣駕駛執照12個月，並施以道安講習，又罰鍰
    和駕駛執照限於97年12月20日前繳納繳送，罰鍰逾期不繳納
    者，自98年1 月4 日起依法移送強制執行；駕照逾期不繳送
    者，自97年12月21日起，吊扣駕駛執照24個月，自97年1 月
    5 日起，逕行註銷駕駛執照，駕駛執照經吊銷後，自該日起
    1 年內不得重新考領駕駛執照（惟異議人已於97年10月20日
    繳納罰鍰併繳送駕駛執照）等語。
二、異議意旨略以：異議人因為一時糊塗酒後駕車，致駕照被吊
    扣，對違規事實並不爭執，然異議人經濟狀況不佳，僅靠駕
    駛計程車謀生，且年紀已大，家無恆產，如今生活無著，希
    望能將駕照發還予異議人，給異議人一條生路，故對原處分
    裁處吊扣駕照之部分聲明異議云云。
三、按汽車駕駛人飲酒後其吐氣所含酒精成份超過每公升0.25毫
    克以上者，不得駕車，道路交通安全規則第114 條第2 款定
    有明文。又汽車駕駛人，駕駛汽車經測試檢定酒精濃度超過
    規定標準者，處15,000元以上60,000元以下罰鍰，並當場移
    置保管其車輛及吊扣其駕駛執照1 年，道路交通管理處罰條
    例第35條第1 項第1 款前段亦有明文。次按汽車駕駛人，有
    有第35條第1 項規定之情形者，應接受道路交通安全講習，
    同條例第24條定有明文。又按汽車所有人、駕駛人違反本條
    例，經主管機關裁決後逾20日未向管轄地方法院聲明異議，
    或其聲明異議經法院裁定確定，而不依裁決或裁定繳納罰鍰
    或不繳送汽車牌照、駕駛執照者，依下列規定處理之：(二)經
    處分吊扣汽車牌照或駕駛執照者，按其吊扣期間加倍處分；
    仍不依限期繳送汽車牌照或駕駛執照者，吊銷其汽車牌照或
    駕駛執照。(三)罰鍰不繳納者，依法移送強制執行，同條例第
    65條第1 項第2 款、第3 款定有明文。再按汽車駕駛人，曾
    依本條例其他各條規定吊銷駕駛執照者，一年內不得考領駕
    駛執照，同條例第66條第3 項亦規定甚明。
四、經查：
  (一)異議人於97年10月16日晚間6 時22分許，於飲酒後駕駛車牌
    號碼ZK-917號營業一般小客車，行經高雄縣大寮鄉○○○路
    409 號前，為警攔檢查獲，經員警當場測得其呼氣酒精濃度
    達每公升0.38毫克，嗣經高雄縣政府警察局依道路交通管理
    處罰條例第35條第1 項第1 款規定製單舉發，再由交通部公
    路總局高雄區監理所於97年11月20日依上開規定裁處異議人
    罰鍰19,500元，並吊扣駕駛執照12個月之事實，業據異議人
    自承在卷，並有高雄縣政府警察局舉發違反道路交通管理事
    件通知單、酒精濃度檢測資料、交通部公路總局高雄區○○
    ○○○道路交通管理事件裁決書附卷可稽（見本院卷第9 、
    6 頁），是上開事實，均堪以認定。
  (二)本件異議人既有上開違規事實，且已於97年11月3 日到案陳
    述不服吊扣駕照之處分，有交通違規陳述及查詢單影本1 紙
    在卷可證（見本院卷第11頁），則原處分機關即交通部公路
    總局高雄區監理所援引前揭道路交通管理處罰條例第35條第
    1 項第1 款、第24條第1 項、第65條第1 項第2 、3 款，及
    第66條第3 項等規定，並按「違反道路交通管理事件統一裁
    罰基準表」所規定之標準對異議人之違規行為予以裁處前揭
    處分，於法即無違誤。又上開「吊扣駕駛執照」處分既係法
    律明定，且並非原處分機關得裁量不予處罰之事項，異議人
    所舉其謀生不易、家庭經濟狀況困難等因素，即均無從據為
    免受處罰之理由，從而，異議人請求免予裁罰「吊扣駕駛執
    照」之處分，依法無據，自難准許。
五、綜上所述，本件異議人駕駛汽車經測試檢定有酒精濃度超過
    規定標準之違規事實，至為明確，原處分機關依道路交通管
    理處罰條例第35條第1 項第1 款、第24條第1 項、第65條第
    1 項第2 、3 款、第66條第3 項，及違反道路交通管理事件
    統一裁罰基準表規定，裁處受處分人罰鍰19,500元，並吊扣
    駕駛執照12月，並施以道安講習，於法核無違誤，本件異議
    人之異議為無理由，應予駁回。
六、據上論斷，依道路交通案件處理辦法第19條，裁定如主文。
中    華    民    國    97    年    12    月    31    日
                  交通法庭    法  官  陳思帆
以上正本證明與原本無異。
如不服本裁定，應於收受送達後5 日內向本院提出抗告狀。
中    華    民    國    97    年    12    月    31    日
                              書記官  李宗諺


司法院資訊處製作；財團法人民間司法改革基金會備份。
